【裁判字號】    89,上易,1448
【裁判日期】    890906
【裁判案由】    贓物
【裁判全文】
臺灣高等法院臺南分院刑事判決           八十九年度上易字第一四四八號 Ｃ
      上  訴  人
      即  被  告  甲  ○  ○
右上訴人因贓物案件，不服臺灣雲林地方法院八十九年度易字第三四三號中華民國八
十九年六月十九日第一審判決（起訴案號：臺灣雲林地方法院檢察署八十八年度偵字
第五八三一號），提起上訴，本院判決如左：
      主      文
上訴駁回。
      事      實
一、甲○○前因犯贓物案件，經法院判處有期徒刑四月，於民國（下同）八十八年十
    月二十二日執行完畢，猶不知悔改。又於八十八年十一月十四日上午，在台中市
    後火車站之復興路附近，明知其友人綽號「阿勇」之不詳姓名之成年男子所持有
    之車號ＴＷＩ－三九二號輕型機車係乙○○所失竊之贓車，竟向「阿勇」之人借
    得騎用而收受之。嗣於同年十一月十五日晚上九時五十分，在雲林縣斗南鎮○○
    路十號「七彩理容院」前經警查獲，並扣得甲○○騎用上開機車所用之鑰匙一支
    。          ．
二、案經雲林縣警察局斗南分局報告臺灣雲林地方法院檢察署檢察官偵查起訴。
      理      由
一、上訴人即被告甲○○於原審審理時對於上開時地向其友人綽號「阿勇」之不詳姓
    名男子借得上開機車騎用之事實坦承不諱，惟矢口否認有收受贓物犯行，辯稱：
    伊不知該車係屬贓車云云。然查：上開機車係被害人乙○○於八十八年十一月十
    一日晚上九時三十分許，在台中市○○路○段九五號騎樓下失竊之情，業據乙○
    ○於警訊中陳明在卷，並有贓物領據、車輛失竊資料個別查詢報表、機車照片在
    卷足參，復經證人林茂軒證述明確。而被告於借得該台機車時，綽號「阿勇」之
    人與他人正在復興路旁喝酒，扣案之機車鑰匙係插上機車上之事實，為被告所自
    承，顯然綽號「阿勇」之人並非視該機車為己有，而將該機車閒置一旁無誤，又
    被告借得該機車時，亦未與綽號「阿勇」之人約定於何時、何地返還該機車，甚
    且被告還將該機車從台中縣大里市其姐住處直接騎回雲林縣斗南鎮，此均為被告
    所供稱屬實，顯然被告於借得該車時已將之據為己有無疑，且該車外觀、性能均
    良好，有該車照片在卷可稽，並為被告所是認，何以綽號「阿勇」之人會平白無
    故將該車交與被告無限期使用，是依上開客觀情狀觀之，被告於借得上開機車時
    ，早已明知該車之所有權人並非綽號「阿勇」之人，而係另為他人所有，且明知
    該車確係來路不明之贓車，否則「阿勇」之人不會如此草率處分該機車，應可認
    定，所辯不知贓車云云，無非卸責之詞，不足為信，此外，並有扣案之機車鑰匙
    一支足資佐證，其犯行堪以認定，自應依法論科。
二、核被告所為，係犯刑法第三百四十九條第一項之收受贓物罪。其前因犯贓物案件
    ，經法院判處有期徒刑四月，於八十八年十月二十二日執行完畢，有台灣雲林地
    方法院檢察署刑案資料查註紀錄表在卷可徵，其於五年內再犯本案，為累犯，依
    法加重其刑。原審引依刑法第三百四十九條第一項、第四十七條、第四十一條，
    罰金罰鍰提高標準條例第一條前段、第二條之規定，並審酌被告犯後矢口否認犯
    行，並於上開刑案之執行完畢後不到一個月內再犯贓物案件，顯見其不具悔意，
    惟借得贓車騎用之犯罪情節尚非嚴重，所得財物價值亦非鉅等一切情狀，量處有
    期徒刑陸月，並諭知易科罰金之折算標準。至扣案之機車鑰匙一支，非屬被害人
    乙○○所有，為乙○○於警訊中陳述為真，亦無從證明係為被告所有，且其財產
    價值不高，爰不另為沒收之諭知。本案經核原審認事用法俱無不合，量刑亦稱妥
    適，被告上訴意旨否認犯罪，空言指摘原判決不當，並無可取，為無理由，應予
    駁回。
三、被告經合法傳喚，無正當理由不到庭，不待其陳述逕行判決。
據上論結，應依刑事訴訟法第三百六十八條，第三百七十一條，判決如主文。
本案經檢察官吳忠賢到庭執行職務。
中    華    民    國      八十九      年      九      月      六    日
                                  臺灣高等法院臺南分院刑事第三庭
                                      審判長法官  黃    聰    明
                                            法官  黃    三    哲
                                            法官  林    勝    木
右正本證明與原本無異。
不得上訴。
                                      法院書記官  吳    秋    賢
中    華    民    國      八十九      年      九      月     六         日
附錄法條：
刑法第三百四十九條第一項：收受贓物者，處三年以下有期徒刑、拘役或五百元以下
                          罰金。


司法院資訊處製作；財團法人民間司法改革基金會備份。
